臺灣苗栗地方法院民事裁定
110年度聲字第57號
聲  請  人  蘇立東  
相  對  人  余宗憲    住新竹縣○○鄉○○路0段000巷00弄0                        號
            簡文峯    住新竹縣○○市○○里0鄰○○○街00        
                巷0號

            温孟學  


上列當事人間聲請停止強制執行事件，本院裁定如下：
　　主　　文
聲請人以新臺幣（下同）480,000元為相對人余宗憲供擔保後，
本院110年度司執字第10188 號遷讓房屋強制執行程序，於本院1
10 年度重訴字第92號返還房屋等之訴事件判決確定、和解或撤
回起訴前，應暫予停止。
聲請人其餘聲請駁回。
　　 理　　由
一、按強制執行程序開始後，除法律另有規定外，不停止執行；
    有回復原狀之聲請，或提起再審或異議之訴，或對於和解為
    繼續審判之請求，或提起宣告調解無效之訴、撤銷調解之訴
    ，或對於許可強制執行之裁定提起抗告時，法院因必要情形
    或依聲請定相當並確實之擔保，得為停止強制執行之裁定，
    強制執行法第18條第1 項、第2 項定有明文。又法院依強制
    執行法第18條第2 項定擔保金額而准許停止強制執行之裁定
    者，該項擔保係備供債權人因停止執行所受損害之賠償，其
    數額應依標的物債權人未能即時受償或利用該標的物所受之
    損害額，或其因另供擔保強制執行所受之損害額定之，非以
    標的物之價值或其債權額為依據（最高法院91年度台抗字第
    429 號裁定參照）。
二、聲請意旨略以：相對人以臺灣新竹地方法院所屬民間公證人
    李依璇108年度新院民公依字第00126號公證書為執行名義，
    向本院聲請強制執行，經本院以110年度司執字第10188 號
    強制執行事件（下稱系爭執行事件）受理在案。惟系爭執行
    事件之執行標的即門牌號碼苗栗縣○○市○○街00號房屋（下稱
    系爭房屋）原為聲請人所有並居住，因遭相對人等恐嚇、強
    迫威脅而遭侵吞，若一旦遭強制執行而被迫遷離，勢難回復
    原狀。且聲請人業已提起返還房屋等之訴(本院110年度重訴
    字第92號)，除請求返還房屋外，亦請求相對人不得對聲請
    人為強制執行，並請求撤銷系爭執行事件之執行程序，爰聲
    請上開訴訟判決確定前，停止系爭執行事件之強制執行程序
    等語。
三、經本院調取該執行卷宗及110 年度重訴字第92 號返還房屋
    等之訴之卷宗審究後，認為聲請人對相對人余宗憲之聲請為
    有理由，應予准許。至聲請人對相對人簡文峯、温孟學之聲
    請，因該二人非系爭執行事件之聲請人，故聲請人對該二人
    之聲請，為無理由，應予駁回。又本院審酌本件聲請人提起
    返還房屋等之訴，相對人余宗憲因停止執行可能遭受之損害
    ，即為本案訴訟終結前，不能利用系爭房屋所受相當於租金
    之損失，而系爭房屋依原告與相對人余宗憲間經公證之租約
    所示，約定租金為每月12,000元；並審酌聲請人提起返還房
    屋並對上開執行事件提起債務人異議之訴，屬不得上訴第三
    審之案件，參考各級法院辦案期限實施要點規定，民事審判
    案件第一審之辦案期間為1 年4 個月、第二審程序為2 年，
    合計本件停止執行之期間約為3 年4 個月，而計算相對人余
    宗憲因停止執行未能即時受償所受之損害為480,000元【即1
    2,000元40月＝480,000元】，作為相對人余宗憲因聲請人提
    起返還房屋等之訴，因停止執行致未能即時受償之損害額，
    爰以此酌定為停止執行之擔保金額。
四、依強制執行法第18條第2 項，裁定如主文。
中　　華　　民　　國　　111 　年　　1 　　月　　17　　日
                  民事第一庭  法　官　張新楣
以上正本係照原本作成。 
如不服本裁定應於送達後10日內向本院提出抗告狀，並繳納抗告
費新臺幣1,000元。
                              書記官  劉立晨
中　　華　　民　　國　　111 　年　　1 　　月　　17　　日